【裁判字號】    97,交簡上,348
【裁判日期】    980220
【裁判案由】    公共危險
【裁判全文】
臺灣桃園地方法院刑事判決           97年度交簡上字第348號
上  訴  人
即  被  告  甲○○
                      樓
上列上訴人即被告因公共危險案件，不服中華民國97年8 月15日
本院97年度壢交簡字第2359號第一審刑事簡易判決（聲請簡易判
決處刑書案號：臺灣桃園地方法院檢察署97年度偵字第13785 號
），提起上訴，本院管轄之第二審合議庭判決如下：
    主  文
上訴駁回。
甲○○緩刑貳年，緩刑期間內應向公庫支付新臺幣伍萬元整。
    事  實
一、甲○○明知服用酒類不能安全駕駛動力交通工具者，不得駕
    駛，及其於民國97年6 月8 日中午，在桃園縣中壢市○○○
    路附近飲用啤酒後，已達不能安全駕駛動力交通工具之程度
    ，猶駕駛車號KF－5826號自用小客車欲返回桃園縣觀音鄉老
    家，嗣於同日中午12時30分許，行經桃園縣中壢市○○○路
    ○ 段263 號前，因不勝酒力且未注意車前狀況，致撞及由劉
    士豪所駕駛，附載張素菱之車號BB8-991號重型機車，致劉
    士豪及張素菱人車倒地受傷（過失傷害部分業經撤回告訴，
    另經檢察官為不起訴之處分）。嗣經警據報前往處理，並測
    試甲○○呼氣酒精濃度結果，其呼氣所含酒精濃度竟達每公
    升1.46毫克，而查悉上情。
二、案經桃園縣政府警察局八德分局報請臺灣桃園地方法院檢察
    署檢察官偵查後，聲請簡易判決處刑。
    理  由
一、證據能力之說明
  (一)按被告以外之人於審判外之言詞或書面陳述，除法律有規定
    者外，不得作為證據。被告以外之人於審判外之陳述，雖不
    符前4 條（指刑事訴訟法第159 條之1 至第159 條之4） 之
    規定，而經當事人於審判程序同意作為證據，法院審酌該言
    詞陳述或書面陳述作成時之情況，認為適當者，亦得為證據
    。刑事訴訟法第159 條第1 項、第159 條之5 第1 項，分別
    定有明文。查被告於審判程序中，對於舉發違反道路交通管
    理事件通知單、酒精測定紀錄表、桃園縣政府警察局汽機車
    駕駛人酒後駕車生理協調平衡檢測紀錄卡暨刑法第185 條之
    3 案件測試觀察紀錄表、天晟醫院97年6 月8 日診斷證明書
    、長庚紀念醫院97年6 月8 日診斷證明書、對道路交通事故
    現場圖、道路交通事故調查報告表(一)、(二)暨道路交通事故照
    片16幀，均不爭執證據能力，公訴檢察官對此等證據之證據
    能力亦不爭執，其等係證明犯罪事實存否所必要之證據，而
    足見審判外筆錄及文書具相當之可信性，依前述「同意性」
    之傳聞法則例外規定，均具證據能力。
  (二)次按被告之自白，非出於強暴、脅迫、利誘、詐欺、疲勞訊
    問、違法羈押或其他不正之方法，且與事實相符者，得為證
    據；被告陳述其自白係出於不正之方法者，應先於其他事證
    而為調查，該自白如係經檢察官提出者，法院應命檢察官就
    自白之出於自由意志，指出證明之方法，刑事訴訟法第156
    條第1 項、第3 項定有明文。準此，被告對檢察官所提被告
    於警詢時及偵查中自白之證據能力俱無意見，本院亦查無明
    顯事證足證檢、警機關於製作該等筆錄，有對被告施以不正
    方法之情事，是被告於審判外之陳述，均係出於任意性之陳
    述，且與事實相符，均認具證據能力。
二、上訴意旨（略以）：伊因女兒發燒數日，欠缺醫療費用，遂
    前向朋友借貸以資就診，經該友人慫恿而飲酒，犯後已知錯
    悔改，惟伊係家中唯一經濟來源，無力完納罰金，又難以入
    監服刑，請求從輕量刑等語。
三、犯罪事實之認定
    訊據上訴人即被告甲○○對於上揭時、地，飲酒後已達不能
    安全駕駛動力交通工具之程度，猶駕駛自小客車肇事致人受
    傷而為警查獲之事實，於警詢、偵查及本院審理中均坦承不
    諱，並有酒精測定紀錄表、汽機車駕駛人酒後駕車生理協調
    平衡檢測紀錄卡、刑法第185 條之3 案件測試觀察紀錄表等
    件在卷可稽，足徵被告上開自白，核與事實相符，堪以採信
    。本案事證明確，被告犯行洵堪認定。
四、論罪科刑之法律適用
  (一)核被告甲○○所為，係犯刑法第185 條之3 不能安全駕駛動
    力交通工具罪。原審以被告犯行明確，依刑法第185條之3、
    第41條第1 項前段，刑法施行法第1 條之1 第1 項、第2 項
    但書，逕以簡易判決判處有期徒刑4 月，並諭知如易科罰金
    ，以新臺幣1000元折算1 日，其認事用法，核無不合，量刑
    亦屬妥適，自應予維持。至被告上訴意旨以經濟困難為由請
    求從輕量刑，除未提出相關實質證據以實其說外，且被告之
    資力尚非法定應審酌事項，又按關於刑之量定，係實體法上
    賦予法院得為自由裁量之事項，倘其未有逾越法律所規定之
    範圍，或濫用其權限，即不得任意指摘為違法，以為上訴之
    理由（最高法院75年台上字第7033號判例意旨參照）。被告
    雖就原審法院適法範圍裁量權之行使為爭執，惟原審量定刑
    期，已審酌被告飲酒後呼氣酒精濃度達每公升1.46毫克，已
    處於不能駕駛動力交通工具之狀態，仍駕車上路，於他人之
    生命安全危害非輕，非僅有害公眾往來之交通安全，亦漠視
    己身安危，及坦承犯行之犯後態度，暨其犯罪之動機、目的
    、手段等一切情狀，而判處被告有期徒刑4 月，並諭知易科
    罰金之折算標準，並未逾越客觀上之適當性、相當性及必要
    性之比例原則，核屬妥適。綜上，本件原審判決認事用法及
    量刑既均無違誤瑕疵可指，本案被告上訴自無理由，應予駁
    回。
  (二)又被告前未曾因故意犯罪受有期徒刑以上刑之宣告，有臺灣
    高等法院被告前案紀錄表可按，其因一時失慮，偶罹刑典，
    事後已坦承犯行，深具悔意，是被告經此偵、審教訓後，當
    知所警惕，本院認尚無逕對被告施以短期自由刑之必要，自
    可先賦予被告非在監之適當社會處遇，以期其能有效回歸社
    會，故原審對被告宣告之刑，以暫不執行為適當，爰依刑法
    第74條第1 項第1 款規定，併予緩刑2 年，又依據行政罰法
    第26條第1 項「一行為不二罰」及「刑事程序優先」等原則
    規定，被告無庸另依道路交通管理處罰條例第35條第1 項處
    以行政罰鍰，而行政罰鍰並無類似「緩刑」之規定，為兼顧
    被告經緩刑宣告，反連同行政罰鍰一併免除，所生有違公平
    正義之疑慮，爰參考「違反道路交通管理事件統一裁罰基準
    表」所定被告行政罰最低須繳納新台幣49,500元之裁量標準
    ，另依刑法第74條第2 項第4 款規定，及參酌檢察官當庭請
    求之新台幣60,000元尚屬過重，命被告向公庫支付高於前述
    罰鍰標準之新台幣50,000元，以維護法制上就處罰體系銜接
    之公平性並啟自新。
據上論斷，應依刑事訴訟法第455 條之1 第1 項、第3 項、第36
8 條，刑法第74條第1項第1款、第2項第4款，判決如主文。
中    華    民    國    98    年    2     月    20    日
              刑事第六庭  審判長法  官  錢建榮
                                法  官  黃翊哲
                                法  官  呂美玲
以上正本證明與原本無異。
不得上訴。
                                書記官  李玉華
中    華    民    國    98    年    2     月    25    日


司法院資訊處製作；財團法人民間司法改革基金會備份。
